【裁判字號】    91,交易,766
【裁判日期】    920320
【裁判案由】    公共危險等
【裁判全文】
臺灣高雄地方法院刑事判決                        九十一年度交易字第七六六號
    公  訴  人  臺灣高雄地方法院檢察署檢察官
    被      告  乙○○
右被告因公共危險等案件，經檢察官提起公訴（九十一年度偵字第二二一九五號），
本院判決如左：
    主  文
乙○○服用酒類，不能安全駕駛動力交通工具而駕駛，處罰金壹萬元，如易服勞役，
以佰元折算壹日。其餘被訴過失傷害部分，公訴不受理。
    事  實
一、乙○○於民國（下同）九十一年十月四日晚上六時許，在高雄市小港區漢民國小
    旁之工地與友人飲用啤酒後，已不能安全駕駛動力交通工具，竟仍於同日晚上七
    時許，駕駛車牌號碼ＹＲ—二一四六號自用小客車，沿高雄市○○區○○路由南
    往北方向行駛，嗣於同日晚上七時十五分許，行經大鵬路與宏平路口時，因飲酒
    後注意力薄弱，而不慎自後撞及適由班亞琪所駕駛，後座搭載甲○○之車牌號碼
    ＸＶＳ—三０九號之重型機車，致班亞琪受有頭部外傷併顱後血腫、多處擦傷及
    甲○○受有右肩挫傷、多處擦傷之傷害（班亞琪傷害部分，業於本院審理時撤回
    告訴，詳後述；另甲○○傷害部分未據告訴），嗣經警據報前往處理，並於同日
    七時四十九分許，測量得乙○○呼氣之酒精濃度達每公升零點八八毫克。
二、案經高雄市政府警察局小港分局報請臺灣高雄地方法院檢察署檢察官偵查起訴。
    理  由
壹、有罪部分：
一、右揭事實，業據被告乙○○於警、偵訊及本院審訊中坦承不諱，核與證人班亞琪
    於警、偵訊及本院訊問時證述情節相符，並有酒精濃度測試表、高雄市○○○○
    ○道路交通事故調查報告表、刑法第一百八十五條之三案件測試觀察紀錄表各一
    份及高雄市立小港醫院診斷證明書二份、現場及車損照片共十七幀在卷可稽，又
    駕駛人於呼氣中酒精濃度達每公升零點五五毫克以上者，依據科學數據統計結果
    ，其肇事率為常人之十倍，故呼氣中酒精濃度達每公升零點五五毫克以上者，得
    認為不能安全駕駛，法務部八十八年五月十八日法八八檢字第００一六六九號函
    亦同此旨，本件被告酒精濃度經測試結果達每公升零點八八毫克，已超逾上開標
    準甚多，參以被告於駕車過程中，行經上開發生車禍之路口時，竟無法注意其車
    前狀況，而自後追撞由告訴人班亞琪所騎乘之機車等情綜合以觀，其已達不能安
    全駕駛之程度，自無可疑。綜上所述，被告上開自白與事實相符，其前揭犯行，
    足以認定。
二、核被告所為，係犯刑法第一百八十五條之三之服用酒類致不能安全駕駛動力交通
    工具罪。爰審酌被告明知酒後不能安全駕車而駕駛，將致生危害其他用路人交通
    安全之虞，仍無視於其他用路人之公共安全，於飲酒過量後仍駕車，對參與交通
    往來之人車均具高度危險性，並撞及證人班亞琪及甲○○，使二人受傷，被告惡
    性非輕，實不宜寬貸，惟念其並無前科，有臺灣高等法院被告全國前案紀錄表一
    紙附卷可按，且犯罪後坦承犯行，並就證人班亞琪及甲○○所受之傷害，與二人
    達成和解，有和解書在卷可佐等一切情狀，量處如主文所示之刑，並諭知易服勞
    役之折算標準，以資懲儆。
貳、不受理部分：
一、公訴意旨略以：被告乙○○明知服用酒類致不能安全駕駛時，即不得駕駛動力交
    通工具，竟於九十一年十月四日晚上約六時許，在高雄市小港區漢民國小旁之公
    地與友人飲酒後，已達不能安全駕駛動力車輛之程度，仍於同日晚上七時許，貿
    然駕駛車牌號碼ＹＲ─二一四六號之自小客車由前開工地出發，沿高雄市○○區
    ○○路南往北方向行駛，於同日晚上七時十五分許，行經大鵬路與宏平路口，適
    有由班亞琪騎乘車牌號碼號之ＸＶＳ─三○九號之重型機車後載其女兒呂柔伶亦
    沿大鵬路南往北方行駛而行經該路口，而被告所駕自小客車之右後部分竟撞及班
    亞琪所騎乘之機車，致班亞琪、呂柔伶及該機車均倒地，而班亞琪、呂柔伶並分
    別受有頭部外傷併顱後血腫、多處擦傷及右肩挫傷、多處擦傷等傷害，因認被告
    犯刑法第二百八十四條第一項前段之普通過失傷害罪等語。
二、按告訴乃論之罪，告訴人於第一審辯論終結前得撤回其告訴。又告訴經撤回者，
    應諭知不受理之判決，並得不經言詞辯論為之。刑事訴訟法第二百三十八條第一
    項、第三百零三條第三款、第三百零七條分別定有明文。
三、本件被告因過失傷害案件，經檢察官提起公訴，認其係犯刑法第二百八十四條第
    一項之過失傷害罪。又依同法第二百八十七條前段規定，第二百八十四條之罪，
    須告訴乃論。茲告訴人班亞琪於本院審理中，具狀撤回其告訴，揆之前開說明，
    就被告所犯過失傷害罪部分，爰不經言詞辯論，逕為諭知不受理之判決。
據上論斷，應依刑事訴訟法二百九十九條前段、第三百零三條第三款、第三百零七條
，刑法第一百八十五條之三、第四十二條第二項，罰金罰鍰提高標準條例第二條，判
決如主文。
本案經檢察官郭武義到庭執行職務
中      華      民      國      九十二      年     三     月    二十    日
                                  臺灣高雄地方法院刑事第六庭
                                      審判長法官  李政庭
                                            法官  李怡諄
                                            法官  蘇雅慧
右正本證明與原本無異。
如不服本判決，應於判決送達後十日內，向本院提出上訴狀。
                                          書記官  林誠桂
中      華      民      國      九十二      年     三     月    二十    日
附錄法條：
中華民國刑法第一百八十五條之三
服用毒品、麻醉藥品、酒類或其他相類之物，不能安全駕駛動力交通工具而駕駛者，
處一年以下有期徒刑、拘役或三萬元以下罰金。


司法院資訊處製作；財團法人民間司法改革基金會備份。
